【裁判字號】    95,訴,2233
【裁判日期】    950818
【裁判案由】    清償借款
【裁判全文】
臺灣高雄地方法院民事判決              95年度訴字第2233號
原      告  大眾商業銀行股份有限公司
法定代理人  甲○○
訴訟代理人  丁○○
            乙○○
被      告  戊○○
                      9樓
            丙○○
                      號
當事人間請求清償借款事件，本院民國95年8 月10日言詞辯論終
結，判決如下：
  主  文
被告戊○○應給付原告新台幣壹佰柒拾伍萬零壹佰貳拾貳元，及
自民國九十五年二月十日起至清償日止，按週年利率百分之三點
三八計算之利息，及自民國九十五年三月十日起至清償日止，逾
期在六個月以內者，按上開利率百分之十，逾期超過六個月者，
按上開利率百分之二十計算之違約金。
被告應連帶給付原告參拾貳萬玖仟捌佰貳拾柒元，及自民國九十
五年一月十八日起至清償日止，按週年利率百分之三點七九計算
之利息，及自民國九十五年二月十八日起至清償日止，逾期在六
個月以內者，按上開利率百分之十，逾期超過六個月者，按上開
利率百分之二十計算之違約金。
訴訟費用由被告連帶負擔百分之十四，餘由被告戊○○負擔。
本判決第一項於原告以新台幣伍拾捌萬參仟元為被告戊○○供擔
保後得假執行；本判決第二項於原告以新台幣壹拾萬玖仟元為被
告二人供擔保後得假執行。
  事實及理由
一、被告經合法通知，無正當理由未於言詞辯論期日到場，核無
    民事訴訟法第386 條各款所列情形，爰依原告之聲請，由其
    一造辯論而為判決。
二、原告主張：
（一）被告戊○○於民國90年5 月10日向原告借款新台幣（下同
      ）2,500,000 元（下稱第一筆借款），約定借款期間自90
      年5 月10日起至103 年5 月10日止，自撥款日起，以每月
      為一期，按年金法平均攤還本息；利息前12個月按原告基
      本放款利率減1.63% 計算，期滿後按原告當時之基本放款
      利率減0.76% 計算，並隨原告基本放款利率之調整而隨之
      調整，惟嗣後兩造另訂立增補契約，約定自92年11月19日
      起，依原告指數型房貸利率之機動利率加1.47% 計算，嗣
      後並隨原告指數型房貸利率之調整而隨之調整（被告遲延
      時原告指數型房貸利率為1.91% ，加1.47% ，共為3.38%
      ）；並約定被告如逾期償還本息時，其逾期在6 個月以內
      部分，按約定利率10% ，逾期超過6 個月部分，按約定利
      率20% 計付違約金；另約定被告如有一期未按期攤還本金
      時，被告即喪失一切期限及分期償還之利益，其債務視為
      全部到期。
（二）被告戊○○另於93年5 月18日，邀被告丙○○為連帶保證
      人，向原告借款385,000 元（下稱第二筆借款），約定借
      款期間自93年5 月18日起至103 年5 月10日止，自撥款日
      起，以每月為一期，分120 期，以年金法平均攤還本息；
      利息按原告指數型房貸利率加2.37% 計算，嗣後則隨原告
      指數型房貸利率之調整而隨之調整，嗣後兩造另訂立增補
      契約，約定自93年5 月21日起，按原告指數型房貸利率之
      機動利率加1.88% 計算，嗣後則隨原告指數型房貸利率之
      調整而隨之調整（被告遲延時原告指數型房貸利率為1.91
      % ，加1.88% ，共為3.79%） ；並約定被告如逾期清償本
      息時，其逾期在6 個月以內部分，按上開利率10% ，逾期
      超過6 個月部分，按上開利率20% 加付違約金；另約定如
      有一期未按期攤還本息時，被告即喪失一切期限及分期償
      還之利益，其債務視為全部到期。
（三）原告於二筆消費借貸契約成立後均已依約交付借款，詎被
      告戊○○就第一筆借款自95年2 月10日起；第二筆借款自
      95年1 月18日起，即均未依約清償本息，依兩造上開消費
      借貸契約之約定，其即已喪失期限及分期償還之利益，借
      款均視同全部到期，總計被告吳秋玉就第一筆借款尚積欠
      原告1,750,122 元之本金，及如主文第1 項所示之利息、
      違約金未清償；就第二筆借款尚積欠原告329,827 元之本
      金，及如主文第2 項所示之利息、違約金未清償；而被告
      丙○○為第二筆借款之連帶保證人，依法應負連帶清償責
      任。爰依消費借貸及連帶保證之法律關係，請求被告戊○
      ○給付如主文第1 項所示之金額，及被告戊○○、丙○○
      二人連帶給付如主文第2 項所示之金額等語。並聲明如主
      文第1 項、第2 項所示；並陳明願供擔保請求宣告假執行
      。
三、被告未於言詞辯論期日到場，亦未提出書狀作何聲明或陳述
    。
四、原告主張之上開事實，業據其提出與所述相符之不動產擔保
    借款合約、定儲利率指數型房貸增補條款（郵寄專用）、定
    儲利率指數型房貸增補條款（來行專用）、指數型房貸利率
    變動表、放款單筆貸放攤還及收息紀錄查詢單授信約書等各
    1 件為證，被告經合法通知，未到庭爭執，亦未提出書狀作
    何聲明或陳述，原告主張之上開事實，自堪信為真實。
五、按，「稱消費借貸者，謂當事人一方移轉金錢或其他代替物
    之所有權於他方，而約定他方以種類品質、數量相同之物返
    還之契約。」；「借用人應於約定期限內，返還與借用物種
    類、品質、數量相同之物。」；「遲延之債務，以支付金錢
    為標的者，債權人得請求依法定利率計算之遲延利息，但約
    定利率較高者，仍從其約定利率。」；「當事人得約定債務
    人於債務不履行時，應支付違約金」，民法第474 條第1 項
    、第478 條前段、第233 條第1 項、第250 條第1 項分別定
    有明文。次按，「保證債務之所謂連帶，係指保證人與主債
    務人負同一之債，對於債權人各負全部給付之責任，此就民
    法第二百七十二條第一項規定連帶連帶債務之文義參照觀之
    甚明。故連帶保證與普通保證不同，縱使無民法第七百四十
    六條所揭示之情形，亦不得主張同法第七百四十五條關於先
    訴抗辯權之權利。」，有最高法院45年台上字第1426號判例
    之意旨可資參照。被告戊○○向原告借款，其中第二筆借款
    並由被告丙○○擔任連帶保證人，而被告戊○○確尚積欠原
    告上述二筆借款之餘額未清償等事實屬實，業見上述。從而
    ，原告依消費借貸及連帶保證之法律關係請求被告戊○○給
    付如主文第1 項所示金額、利息及違約金；被告戊○○、丙
    ○○連帶給付如主文第2 項所示之金額、利息及違約金，為
    有理由，應予准許。
六、原告陳明願供擔保請求宣告假執行，核無不合，爰酌定相當
    之擔保金額，予以准許。
七、據上論結：原告之訴為有理由，依民事訴訟法第385 條第1
    項前段、第78條、第85條第2 項、第390 條第2 項，判決如
    主文。
中    華    民    國    95    年    8     月    18    日
                  民事鳳山分庭法  官  郭文通
正本係照原本作成。
如對本判決上訴，須於判決送達後20日內向本院提出上訴狀。
中    華    民    國    95    年    8     月    18    日
                              書記官  李崑良


司法院資訊處製作；財團法人民間司法改革基金會備份。
